【裁判字號】    97,抗,315
【裁判日期】    971229
【裁判案由】    本票裁定
【裁判全文】
臺灣板橋地方法院民事裁定               97年度抗字第315號
抗  告  人  甲○○
相  對  人  福灣企業股份有限公司
法定代理人  乙○○
上列當事人間本票裁定事件，抗告人對於中華民國97年10月8 日
本院97年度票字第9281號裁定提起抗告，裁定如下：
    主  文
抗告駁回。
抗告程序費用由抗告人負擔。
    理  由
一、抗告人抗告意旨略以：相對人福灣企業所持有抗告人所共同
    簽發之本票並非抗告人所簽發，本票上抗告人之簽名固非抗
    告人所自寫，再該印章亦非抗告人所有，此有本票上發票人
    簽名之筆跡與抗告人之筆跡顯然不符，且該印章亦與抗告人
    之印鑑章不相吻合自明。抗告人曾於95年3月14 日寄出存證
    信函予丙○○、承辦業務凌玉寬、九和汽車唐璜、相對人福
    灣企業股份有限公司等人（存證信函太平宜欣郵局第908 號
    ），聲明抗告人不認識丙○○並否認連帶保證之事，且多次
    與業務凌玉寬查詢後，經凌玉寬口述車主坦承冒用人頭戶作
    保證人，要求撤換保證人並取回偽造文件，至今仍無下文，
    且相對人丙○○之存證信函被退回，且抗告人所收到之文件
    皆有許多錯誤，附條件買賣合約上之抗告人姓名亦為錯誤。
    抗告人曾於97年4 月於臺中地院按鈴申告丙○○偽造文書案
    件（97年度偵字第9774號），但因丙○○已於96年8月26 日
    死亡，故於97年5月28 日寄發不起訴處分書。因抗告人姓名
    錯誤，以致無法領收臺灣桃園地方法院95年票字第3705號本
    票裁定公文之掛號信件，並於爾後由抗告人委託抗告人之母
    親向鈞院聲請調閱該案相關文件遭駁回，爰提起抗告請求廢
    棄原裁定等語。
二、按「執票人向本票發票人行使追索權時，得聲請法院裁定後
    強制執行。」，票據法第123 條定有明文。又按「本票執票
    人，依票據法第一百二十三條規定，聲請法院裁定許可對發
    票人強制執行，係屬非訟事件，此項聲請之裁定，及抗告法
    院之裁定，僅依非訟事件程序，以審查強制執行許可與否，
    並無確定實體上法律關係存否之效力，如發票人就票據債務
    之存否有爭執時，應由發票人提起確認之訴，以資解決。」
    最高法院著有57年台抗字第76號判例可資參照。
三、經查：
  (一)本件相對人主張其執有抗告人為共同發票人，如原裁定所示
    之本票1 紙，並免除作成拒絕證書，詎屆期提示尚有如原裁
    定主文所示之本金及利息未獲付款，因依票據法第123 條規
    定，聲請裁定許可強制執行等情，已據相對人提出本票影本
    1 紙為證，原裁定予以准許，即無不合。
  (二)依非訟事件法第195 條第1 項規定，發票人主張本票係偽造
    、變造者，得於准予強制執行之裁定送達後20日內提起確認
    之訴，故關於本票是否為偽造、變造乃應由主張本票為偽造
    、變造之票載發票人另行提起確認之訴解決。本件抗告人主
    張之前揭事實，果若屬實，要係上開本票是否經偽造之實體
    上爭執，應由抗告人另行依前揭法條規定提起確認之訴，以
    資解決，尚非本件非訟程序所得加以審究。從而，本件抗告
    人之抗告並無理由，應予駁回。
四、結論：本件抗告為無理由，依非訟事件法第44條第1項、第4
    6條、第21條第2項，民事訴訟法第495條之1第1項、第449條
    第1項、第95條、第78條，裁定如主文。
中    華    民    國    97    年    12    月    29    日
              民事第二庭  審判長法  官  蕭胤瑮
                                法  官  陳財旺
                                法  官  張筱琪
以上正本證明與原本無異。
如不服本裁定，僅得於收受本裁定正本送達後10日內，以適用法
規顯有錯誤為理由，向本院提出再抗告狀（須附繕本1 份及繳納
再抗告裁判費新臺幣1,000元），經本院許可後始可再抗告。
中    華    民    國    97    年    12    月    29    日
                                書記官  楊璧華


司法院資訊處製作；財團法人民間司法改革基金會備份。
